臺灣臺南地方法院刑事判決
110年度訴字第882號
公  訴  人  臺灣臺南地方檢察署檢察官
被      告  楊明學



上列被告因違反毒品危害防制條例等案件，經檢察官提起公訴（
110年度偵字第11516號、110年度營偵字第986號），被告於本院
受命法官行準備程序中就被訴之事實為有罪之陳述，經合議庭裁
定改由受命法官獨任依簡式審判程序審理，並判決如下：
    主  文
楊明學犯竊盜罪，處拘役壹拾日，如易科罰金，以新臺幣壹仟元
折算壹日；又犯持有第二級毒品純質淨重二十公克以上罪，處有
期徒刑柒月。
扣案之第二級毒品甲基安非他命伍包（含包裝袋伍只，驗餘淨重
合計參拾捌點陸玖伍公克）均沒收銷燬。
    犯罪事實及理由
一、證據能力：
  ㈠供述證據部分：
    按簡式審判程序之證據調查，不受第159條第1項之限制，刑
    事訴訟法第273條之2定有明文，是於行簡式審判程序之案件
    ，被告以外之人於審判外之陳述，除有其他不得作為證據之
    法定事由外，應認具有證據能力。本判決所援引被告以外之
    人於審判外之陳述，因本案採行簡式審判程序，復無其他不
    得作為證據之法定事由，依上說明，應認均具有證據能力。
  ㈡非供述證據部分：
    至於卷內所存經本院引用為證據之非供述證據部分，與本案
    待證事實間均具有關連性，且無證據證明係公務員違背法定
    程序所取得，是依刑事訴訟法第158條之4之反面解釋，自有
    證據能力。
二、本案犯罪事實、證據及應適用之法條，除證據部分：起訴書
    證據並所犯法條欄第7至8行「臺南市政府警察局白河分局
    查獲施用（持有）毒品案件經過情形紀錄表」之記載，因卷
    內查無該項證據，故應予刪除；另補充「被告楊明學於本院
    準備及簡式審判程序中之自白」外，其餘均引用檢察官起訴
    書之記載（如附件）。
三、爰審酌被告恣意竊取他人財物，且知毒品危害甚鉅，仍持有
    第二級毒品甲基安非他命純質淨重20公克以上，破壞社會秩
    序，所為均屬不該；惟考量其犯後坦承犯行之態度，另念其
    持有毒品僅為供己施用，並無持以更犯他罪，所生危害尚在
    可控制範圍內，復與竊盜犯行之被害人楊翔宇達成和解，有
    和解書1份可證（見偵字第11516號卷第63頁），暨其供稱為
    高中肄業、另案入監服刑前從事務農、月收入約新臺幣（下
    同）1萬至2萬元、需扶養祖母、家庭經濟狀況勉持（見本院
    卷第71頁）等一切情狀，分別量處如主文所示之刑，並就得
    易科罰金（即竊盜罪）部分，諭知易科罰金之折算標準。
四、沒收：
  ㈠扣案之白色結晶5包（驗前純質淨重合計約26.621公克，驗餘
    淨重合計38.695公克）均為被告所有，且為其本案持有毒品
    犯行所剩餘，業據被告供承在卷，經送驗結果，均含有第二
    級毒品甲基安非他命之成分，有高雄市立凱旋醫院濫用藥物
    成品檢驗鑑定書1份可證（見營偵字第986號卷第85頁），核
    屬違禁物，復無析離毒品與包裝袋之實益與必要，應依毒品
    危害防制條例第18條第1項前段規定，宣告沒收銷燬。至送
    驗耗損部分之毒品，因已滅失，爰不另宣告沒收銷燬。
  ㈡被告本案竊盜犯行竊得之藍芽音箱、仿真監視器鏡頭各1盒，
    均核屬其犯罪所得，其中仿真監視器鏡頭1盒已發還被害人
    ，有贓物認領保管單1紙為憑（見南市警五偵字第110026465
    5號卷第31頁）；另藍芽音箱1盒部分，本院考量被告業與被
    害人達成和解，並已支付1,000元完畢，有前述和解書可證
    ，是被告此舉，已足以剝奪其犯罪所得，顯可達沒收制度之
    立法目的，如就犯罪所得再予宣告沒收，將有過苛之虞，爰
    分別依刑法第38條之1第5項、第38條之2第2項規定，均不予
    宣告沒收。
  ㈢至其餘扣案物因無證據證明與被告本案犯行有何關聯性，亦
    非違禁物，爰不另為宣告沒收，附此敘明。
據上論斷，應依刑事訴訟法第273 條之1 第1 項、第299 條第1
項前段、第310 條之2 、第454 條第2 項，判決如主文。
本案經檢察官謝旻霓提起公訴，檢察官莊士嶔到庭執行職務。 

中　　華　　民　　國　　110 　年　　12　　月　　15　　日
　　　　　　　　　刑事第十五庭  法　官　陳貽明
以上正本證明與原本無異。
如不服本判決應於收受本判決後20日內向本院提出上訴書狀，並
應敘述具體理由。其未敘述上訴理由者，應於上訴期間屆滿後20
日內向本院補提理由書狀（均須按他造當事人之人數附繕本）「
切勿逕送上級法院」。 
　　　　　　　　　　　　　　　　書記官  洪翊學
中　　華　　民　　國　　110 　年　　12　　月　　15　　日

附錄本案論罪科刑法條全文：
中華民國刑法第320條第1項
意圖為自己或第三人不法之所有，而竊取他人之動產者，為竊盜
罪，處5年以下有期徒刑、拘役或50萬元以下罰金。

毒品危害防制條例第11條第4項
持有第二級毒品純質淨重二十公克以上者，處6月以上5年以下有
期徒刑，得併科新臺幣70萬元以下罰金。

（附件）
臺灣臺南地方檢察署檢察官起訴書
                                    110年度偵字第11516號
                                    110年度營偵字第986號
　　被　　　告　楊明學　男　30歲（民國00年0月0日生）
　　　　　　　　　　　　住臺南市○○區○○街00巷00號
　　　　　　　　　　　　(另案在法務部矯正署臺南監獄執行
                         中)
　　　　　　　　　　　　國民身分證統一編號：Z000000000號
　　選任辯護人　伍安泰律師
上列被告因竊盜等案件，業經偵查終結，認應提起公訴，茲將犯
罪事實及證據並所犯法條分敘如下：
　　　　犯罪事實
一、楊明學意圖為自己不法之所有，基於竊盜之犯意，於民國11
    0年5月4日6時34分許，在臺南市○區○○路00號，持強力磁鐵
    吸取楊翔宇放置於上址之娃娃機台內之藍芽音箱、仿真監視
    器鏡頭等物，使上開物品掉落至取物口而竊取得手後，隨即
    離去。嗣因楊翔宇發覺財物失竊而報警處理，經警調閱監視
    器影像畫面後，始循線查悉上情。
二、楊明學另基於持有第二級毒品甲基安非他命純質淨重20公克
    以上之犯意，於110年4月21日某時許，在臺南市六甲區新玩
    意電子遊戲場內，向綽號「彰仔」之人，以新臺幣(下同)5
    萬元之代價，購得純質淨重20公克以上之第二級毒品甲基安
    非他命後，即未經許可而持有之。嗣楊明學因另案遭通緝，
    為警於110年5月5日21時3分許，在臺南市○○區○○路0段00號
    前緝獲，並扣得甲基安非他命5包（檢驗前總純質淨重分別
    為12.444公克、11.780公克、1.207公克、1.155公克、0.03
    5公克，共計26.621公克）、安非他命吸食器1組、電子磅秤
    1個、空夾鏈袋1包等物，而查悉上情。
三、案經臺南市政府警察局白河分局、第五分局報告偵辦。
　　　　證據並所犯法條
一、前揭犯罪事實，業據被告楊明學於警詢及偵查中均坦承不諱
    ，核與證人即被害人楊翔宇於警詢時所證述之情節大致相符
    ，並有臺南市政府警察局第五分局、白河分局搜索扣押筆錄
    、扣押物品目錄表、贓物認領保管單、現場蒐證照片、監視
    器影像畫面擷圖翻拍照片、車輛詳細資料報表、尿液初步檢
    驗報告單、毒品初步鑑驗報告書、毒品案件被告通聯紀錄表
    、臺南市政府警察局白河分局查獲施用(持有)毒品案件經過
    情形紀錄表、高雄市立凱旋醫院濫用藥物成品檢驗鑑定書等
    件在卷可佐，足認被告之自白與事實相符，是被告上開罪嫌
    應堪認定。
二、核被告所為，係犯刑法第320條第1項竊盜、毒品危害防制條
    例第11條第4項持有第二級毒品純質淨重20公克以上等罪嫌
    。又被告所犯上開2罪嫌間，犯意各別，行為互殊，請分論
    併罰。另扣案之甲基安非他命5包，請依毒品危害防制條例
    第18條第1項前段之規定，宣告沒收銷燬之；扣案之安非他
    命吸食器1組、電子磅秤1個及空夾鏈袋1包，係被告所有且
    供犯罪所用之物，請依刑法第38條第2項前段之規定宣告沒
    收。至上開被告所竊得之物，除仿真監視器鏡頭業已發還予
    被害人外，其餘物品亦已與被害人達成和解，並賠償被害人
    之損失，有前開贓物認領保管單及和解書等件在卷可查，是
    爰不予聲請宣告沒收。
三、至報告意旨認被告持有上開第二級毒品之行為，另涉犯毒品
    危害防制條例第5條第2項意圖販賣而持有第二級毒品部分，
    經查，被告堅詞否認有何意圖販賣而持有第二級毒品之犯行
    ，辯稱：我沒有在販賣毒品，我只是一次都買1台毒品，這
    樣比較便宜，電子磅秤是我購買毒品時，用來查看重量是否
    足夠，空夾鏈袋也是作為吸食毒品之用等語。而報告意旨認
    被告涉有上開犯行，無非係以扣案之甲基安非他命5包(於查
    獲時含袋秤重總毛重約為41.2公克)，並扣得電子磅秤、空
    夾鏈袋等物為其主要論據。然查，本案除扣案之第二級毒品
    甲基安非他命5包外，尚查扣被告所有之安非他命吸食器1組
    ，且被告為警查獲時所採集之尿液經檢驗確呈安非他命、甲
    基安非他命陽性反應一節，有臺南市政府衛生局濫用藥物尿
    液檢驗結果報告在卷可憑(所涉施用毒品部分另行聲請觀察
    勒戒)，是被告辯稱扣案毒品係其所欲施用等語，尚非無據
    。而電子磅秤、夾鏈袋等物在施用毒品者處查獲，亦非少見
    ，並非僅有意圖販賣毒品者才會持有上開物品，且本案復無
    其他證據可認被告係意圖販賣始持有上開第二級毒品，是自
    難逕認被告涉有違反毒品危害防制條例第5條第2項意圖販賣
    而持有第二級毒品之罪嫌。惟此部分如成立犯罪，因與前開
    起訴持有毒品部分係屬同一事實，應為起訴效力所及，爰不
    另為不起訴處分，附此敘明。
四、依刑事訴訟法第251條第1項提起公訴。
　　此　　致
臺灣臺南地方法院
中　　華　　民　　國　 110　　年　　8 　　月　  16  　日
　　　　　　　　　　　　　　　檢察官　謝  旻  霓
本件證明與原本無異
中　　華　　民　　國　 110　　年　　8 　　月　　30　　日
　　　　　　　　　　　　　　　書記官　莊　涵　雁
附錄本案所犯法條：
中華民國刑法第320條第1項
意圖為自己或第三人不法之所有，而竊取他人之動產者，為竊盜
罪，處 5 年以下有期徒刑、拘役或 50 萬元以下罰金。
毒品危害防制條例第11條第4項
持有第二級毒品純質淨重二十公克以上者，處 6 月以上 5 年以
下有期徒刑，得併科新臺幣 70 萬元以下罰金。